臺灣高等法院民事裁定
108年度抗字第1569號
抗  告  人  張秉亷  

上列抗告人因與相對人財團法人華城環境保護基金會等間定暫時
狀態之處分事件，對於中華民國108年11月11日臺灣臺北地方法
院108年度全字第507號裁定，提起抗告，本院裁定如下：
    主      文
原裁定廢棄，應由臺灣臺北地方法院更為裁定。 
    理      由
相對人於原法院聲請意旨略以：第三人永鴻股份有限公司(下稱
  永鴻公司)興建門牌號碼新北市○○區○○○路00號建物(下稱系爭
  建物)，作為相對人大台北華城華城特區管理委員會（下稱華
  城管委會）之住戶社區俱樂部暨管理中心使用，並提供新北市
  ○○區○○0段000地號土地(下稱系爭土地)作為系爭建物出入口。
  系爭建物於民國98年由相對人財團法人華城環境保護基金會（
  下稱華城基金會）經法院拍賣取得所有權。永鴻公司則將系爭
  土地移轉予第三人阡郁資產管理有限公司(下稱阡郁公司)所有
  ，則相對人依民法第425條之1、第800條之1準用第787條規定
  ，得通行系爭土地以使用系爭建物，且阡郁公司亦同意相對人
  繼續使用系爭土地。嗣阡郁公司於108年2月23日將系爭土地信
  託登記予抗告人，抗告人本應同受前開拘束，且阡郁公司嗣已
  解除與抗告人間信託關係，抗告人就系爭土地已無權利。詎抗
  告人於108年10月24日起，在系爭土地與馬路之出入口，即系
  爭建物之人、車唯一出入口，以放置車輛、鐵釘敷塗水泥永久
  固定及設置圍籬等方式，並張貼禁止通行之警告告示，阻撓禁
  止相對人所屬住戶、人員往來通行、進入使用系爭建物，爰依
  民事訴訟法第538條規定，聲請定暫時狀態之處分，經原法院
  裁定命相對人以新臺幣（下同）12萬元供擔保後，抗告人不得
  以放置車輛、鐵釘、設置圍籬及障礙物，或其他方式阻撓禁止
  相對人所屬住戶、人員通過系爭土地，使用系爭建物。
抗告人抗告意旨略以：抗告人為系爭土地及新北市○○區○○0段00
  0○000地號等13筆土地信託登記之受託人，阡郁公司迄今仍未
  塗銷信託登記。相對人占用抗告人所有之土地並非僅有系爭土
  地僅一筆，而是13筆土地均全部占用，原法院僅依系爭土地而
  非13筆土地公告現值核算擔保金，已有違誤。且原法院並未前
  往現場履勘，不知系爭建物除占用系爭土地外，尚有前開547
  地號土地，而前開547地號土地另設有出入口足供人員進出，
  抗告人並未設任何障礙阻止。相對人甚至將無權占有之土地出
  租他人牟利，原法院酌定之擔保金金額顯然過低，爰請求廢棄
  原裁定等語。 
按判決主文所命之給付須合法、確定及可能執行，始為正當。
  本件原法院依相對人定暫時狀態之聲請，准相對人以12萬元為
  抗告人供擔保後，抗告人於本案訴訟判決確定前，不得以放置
  車輛、鐵釘、設置圍籬及障礙物，或其他方式阻撓禁止相對人
  所屬住戶、人員通過系爭土地，使用系爭建物。惟系爭土地面
  積為1,788.97平方公尺，有土地登記謄本在卷足憑（見原法院
  卷第23頁），是原裁定主文記載禁止抗告人阻撓相對人所屬住
  戶、人員通過「系爭土地」之範圍為何？並不明確。原裁定雖
  比對空拍照片等，認允許相對人通過之面積約25平方公尺為由
  ，並據以核算抗告人所受相當租金之損害，及酌定相對人應供
  擔保之金額。但該25平方公尺究竟位在系爭土地何部分，仍不
  能確定，致將來有無法執行之虞，其主文之諭知於法顯有未合
  。抗告意旨指摘原裁定不當，求予廢棄，為有理由。又相對人
  就抗告人所有之系爭土地主張通行權存在一事，業已向原法院
  提起本案訴訟，有本院公務電話紀錄表及民事起訴狀在卷可稽
  （見本院卷第23至31頁），則就相對人通過系爭土地之位置及
  面積為何，允有由原法院加以調查之必要，爰將原裁定予以廢
  棄，發回原法院另為適法之處理。
爰裁定如主文。
中　　華　　民　　國　 108　　年　　12　　月　　31    日
                  民事第五庭
                      審判長法  官  蘇芹英
                            法  官  賴劍毅
                            法  官  陳君鳳
正本係照原本作成。
本裁定除以適用法規顯有錯誤為理由外，不得再抗告。如提起再
抗告，應於收受送達後10日內委任律師為代理人向本院提出再抗
告狀。並繳納再抗告費新臺幣１千元。
中　　華　　民　　國　　109 　年　　1 　　月　　2 　　日
　　　　　　　　　　　　　  書記官  郭姝妤